【裁判字號】    95,訴,2491
【裁判日期】    950929
【裁判案由】    毒品危害防制條例
【裁判全文】
臺灣臺中地方法院刑事判決              95年度訴字第2491號
公  訴  人  臺灣臺中地方法院檢察署檢察官
被      告  乙○○
上列被告因違反毒品危害防制條例案件，經檢察官提起公訴（95
年度毒偵字第3168號），被告於準備程序中就被訴事實為有罪之
陳述，受命法官於聽取當事人之意見後，本院合議庭裁定由受命
法官獨任進行簡式審判程序，判決如下：
    主    文
乙○○連續施用第一級毒品，累犯，處有期徒刑拾壹月，扣案注
射針筒貳支沒收。
    犯罪事實
一、乙○○前於民國90年間，因施用毒品案件，經本院裁定送強
    制戒治，於91年4月25日停止戒治付保護管束出監，迄91年5
    月30日保護管束期滿執行完畢；另經本院就施用毒品部分，
    以90年度訴字第198號判處有期徒刑1年3月確定；再於92年
    間，因竊盜案件，經本院以92年度易字第446號判處有期徒
    刑8月確定，與上開毒品案件合併定應執行刑為1年10月確定
    ，於92年12月17日假釋出獄，至93年4月25日縮刑期滿執行
    完畢。詎乙○○仍不知悔改，於上開強制戒治執行完畢後5
    年內，復基於施用第一級毒品海洛因之概括犯意，自95年6
    月初某日起至同年6月28日上午某時止，連續在台中縣大甲
    鎮○○路路旁，以針筒注射之方式，施用海洛因多次。嗣為
    警於95年6月28日17時35分許，在台中縣外埔鄉○○村○○
    路152號其住處查獲，並扣得其所有供施用海洛因用之注射
    針筒2支。
二、案經台中縣警察局大甲分局報請台灣台中地方法院檢察署檢
    察官偵查起訴。
    理  由
一、上開揭犯罪事實，業據被告乙○○於本院行準備程序及審理
    中坦承不諱，且被告為警查獲後，經採集尿液送請中山醫學
    大學附設醫院藥物濫用檢測中心檢驗結果，確呈嗎啡陽性反
    應，有濫用藥物尿液檢驗報告1紙在卷可參（報告編號：000
    0000號，見偵卷第23頁），另有注射針筒2支扣案足稽，是
    被告上開自白，應與事實相符而值採信。又被告於90年間，
    因施用毒品案件，經本院裁定送強制戒治，於91年4月25日
    停止戒治付保護管束出監，迄91年5月30日保護管束期滿執
    行完畢等情，有台灣高等法院被告前案紀錄表、台灣台中地
    方法院檢察署刑案資料查註紀錄表各1份等附卷可佐。被告
    於強制戒治執行完畢釋放後，5年內再犯施用毒品罪，事證
    明確，其犯行洵堪認定，自應依法論科。
二、論罪科刑部分：
  (一)核被告所為，係犯毒品危害防制條例第10條第1項之施用第
    一級毒品罪。又被告因施用海洛因前之持有海洛因之低度行
    為，應為其施用之高度行為所吸收，不另論罪。
  (二)按行為後法律有變更者，適用行為時之法律；但行為後之法
    律有利於行為人者，適用最有利於行為人之法律，刑法第2
    條第1項定有明文。查被告行為後，刑法第56條連續犯之規
    定，業於94年1月7日修正公布刪除，並於95年7月1日施行；
    被告之犯行，因行為後新法業已刪除連續犯之規定，此刪除
    雖非犯罪構成要件之變更，但顯已影響行為人刑罰之法律效
    果，自屬法律有變更，而刑法修正之後，原屬連續犯之數個
    犯罪行為，依新法應數罪併罰，比較修正前之規定，可依裁
    判上一罪論處，顯然修正前之規定較有利於被告，如仍依修
    正後之規定，對於被告極為不利，從而，本件被告於刑法修
    正施行前所犯之數次施用第一級毒品罪，時間緊接，犯罪構
    成要件相同，顯係基於概括之犯意反覆為之，依裁判時之新
    法第2條第1項比較之結果，以舊法較有利於行為人，應依修
    正前刑法第56條之規定，逕以連續施用第一級毒品罪論處，
    並依法加重其刑。
  (三)查被告行為後，刑法第47條亦經修正公布，被告有如犯罪事
    實欄所示刑案之執行情形，此有臺灣高等法院被告前案紀錄
    表1份附卷可稽，其於有期徒刑執行完畢後5年以內再故意犯
    本件有期徒刑以上之罪，不論依修正前之刑法第47條，或修
    正後之刑法第47條第1項之規定，均構成累犯，對被告而言
    並無有利或不利之情形，應逕依修正前之刑法第47條，論以
    累犯，並就施用第一級毒品罪部分依法加重其刑，並遞加重
    之。
  (四)爰審酌被告經歷強制戒治之處遇措施後，猶未能深切體認毒
    品危害己身之鉅，及早謀求脫離毒害之道，反而於出所後伺
    機再犯，未見有何收斂、警惕之意，足徵被告依賴毒品至深
    ，自有使其接受相當時期監禁以敦化性情之必要，惟念及被
    告於法院審理時尚能坦承犯行，且施用毒品固戕害個人健康
    至深，然就他人權益之侵害仍屬有限，及其犯罪目的、手段
    、智識程度等一切情狀，量處如主文所示之刑，並定應執行
    刑，以示懲儆。
  (五)扣案之注射針筒2支，為被告所有供施打海洛因所用之物，
    業據其供明在卷，爰依刑法第38條第1項第2款之規定，併予
    宣告沒收。
據上論斷，應依刑事訴訟法第273條之1第1項、第299條第1項前
段，毒品危害防制條例第10條第1項，刑法第2條第1項、第11 條
、修正前刑法第47條、修正前刑法第56條、刑法第38條第1項第2
款，判決如主文。
本案經檢察官甲○○到庭執行職務。
中    華    民    國    95    年    9     月    29    日
                      刑事第二庭  法  官  陳姵君
右正本證明與原本無異。
如不服本判決，應於送達後十日內向本院提出上訴狀（須附繕本
），上訴於臺灣高等法院臺中分院。
                                  書記官  莊金屏
中    華    民    國    95    年    9     月    29    日
附錄所犯法條：
毒品危害防制條例
第十條第一項：施用第一級毒品者，處六月以上五年以下有期徒
刑。
第十條第二項：施用第二級毒品者，處三年以下有期徒刑。


司法院資訊處製作；財團法人民間司法改革基金會備份。
